Inventaris van het archief van de Nederlandse Federatie Jeugd- en Jongerenwerk, 1945-1987
Nationaal Archief, Den Haag
- NJG, NFJJ, ARCHIEF, IV.
  - Diversen
    - NFJJ, 1986
      - 253 t/m 331. juli/dec., 633
      - 331 t/m 360.200, 634
      - 370 jan./apr. t/m 340, 635
      - 531 jan./apr. t/m 900.100, 636
      - 910.400 t/m 926.100, 637
      - 926.200 t/m 927.200, 638
      - 928 t/m 932 sept./dec., 639
      - 940 t/m 942 juli/dec., 640
      - 943 jan./apr. t/m 948, 641
      - 950 t/m 970, 642
    - NFJJ, 1987
      - 030.100 t/m 335.2201, 643
      - 336 t/m 9252, 644
      - 927.100 t/m 9703, 645
        1. Bij de arch.nrs. 333.100, 333.110, 333150, 334100 t/m 334.190 (10 st.), 335.100 t/m 335.220 (13 st.) bevinden zich ook de ledenregisters
        2. Bij de arch.nrs. 336.100 t/m 336.260 (27 st.), 338.120 t/m 338.160 (5 st.), 338.180 en 338.190 (2 st.) bevinden zich ook de ledenregisters
        3. Bij arch.nr. 941.700 bevindt zich het rekenschema
    - NFJJ, 1986
      - 086/1-086/305, 646
      - 086/306-086/587, 647
    - NFJJ, 1987
      - 087/1-087/270 087/271-087/457, 648
    - NFJJ, 1988
      - 088/1-088/35, 649
      - Financiële Jaarverslagen (Jaarrekeningen) NJG, 650
        1-01-1956/31-12-1960
        1-08-1961/31-08-1961 en toelichting
        1-09-1961/31-08-1964 en toelichting
        1-09-1964/31-12-1965 en overzicht "Europa 1-3" t/m 31 mei 1965
        1-01-1966/31-12-1971
      - Financiële Jaarverslagen (Jaarrekeningen) NJG, 651
        1-01-1972/31-12-1974
        Financiële Jaarverslagen (Jaarrekeningen), NFJJ
        1-01-1975/31-12-1978
      - Financiële Jaarverslagen (Jaarrekeningen), NFJJ, 652
        1-01-1979/31-12-1983
      - Notulen e.d. NFJJ, 1980-1987; 653
        Notulen NFJJ, bestuursvergaderingen, arch.nr. 943
        Notulen NFJJ, DB vergaderingen, arch.nr. 942
        Notulen NFJJ, Federatieraadsvergaderingen, arch.nr. 945
        Notulen NFJJ, Ledenvergadering, arch.nr. 944
      - Drukwerk en Publicaties, 654
        affiches uitgegeven van 1948-1956
        Sluitzegels gelukstelegrammen Gedrukte cirulaires aan gemeentebesturen over Viering Bevrijdingsdag 1952-1953
        Postpapier, enveloppen, toegangsbewijzen, 1947-1960
        NJG Nieuwjaarskaarten 1947-1964
        - Uitgaven NJG 1945-1952:, I.
          Eerste circulaires over oprichting NJG
          Bewijs van deelname voor 1e vergadering raad van afgevaardigden 1946
          Bundel met liederen herinnering aan ondergrondse strijd en verzet
          Zangbundel Grote Klok
          Dutch Youth organisations and their centres voor WAY conferentie 1948 in Londen
          Affiche Jeugdstadionspel t.g.v. regeringsjublileum H.M. Koningin Wilhelmina in 1948
          Statuten NJG Staatscourant 5 maart 1948, Huishoudelijk Reglement NJG 1948
          Circulaire aan werkgevers en werknemersorganisaties over extra verlof jeugdleiders 1949
          Brochure over NJG 1949
          Circulaire gericht aan miitairen die terugkeren uit Indonesië 1950
          Viering 5 jaar NJG
          Prijsvraag Operatie Wellevendheid
          Twee bevrijdingsspelen 1950
        - Uitgaven NJG 1952-1956:, II.
          Tekst toespraak H.M. Koningin Juliana Koopmansbeurs 1953
          Folder over werk NJG 1954
          Tekst toespraak H.M. Koningin Juliana Pieterskerk Leiden 1955
          Verslag landelijke conferentie overheidssubsidie jeugdwerk 1955
          Verslag Congres Jeugd 1955
          Richtlijnen Provinciale Jeugdraad 1956
          Boekje 10 jaar NJG 1956
          Boekje Jeugdorganisaties in wereldwijd verband, beschrijving over internationale jeugdorganisaties 1956
          Opstellen over het spel van dr. H. Fortman, prof. dr. W. Banning en dr. L. de Klerk "Speel zelf" 1956
        - Uitgaven NJG 1957-1965:, III.
          WAY conferentie Den Haag 1957
          Folder over NJG 1957
          Boekje, Tips voor televisie en gezin
          Wie dit leest is anders bedoeld om jeugd op tijdsbestedingen te wijzen 1957
          Dudeljo zangbundeltje 1958
          Vloeiblad ter ondersteuning akties in vluchtelingen jaar 1959
          Boekje, Problemen in nieuwe wijken
          Kaartje aan medewerkers Aktie Toverbal 1957
          Taak en functie van de plaatselijke Jeugdraad 1960
          Boekje De dolle satelliet in kader Antie Honger Aktie 10 maal 10 1961
          Aktieboek aktie 10 maal 10-Folder NJG 1962-Singeltje aktie 10 maal 10
          Programma viering 20 jaar NJG
          Prijsvraag voor jeugdleiders/sters 1965
  - Financiële administratie NFJJ
    - Jaarrekening, 1978; 655
    - Jaarrekening, 1979; 656
    - Inhoudsopgave Jeugdwerk Nu, 1972-1980; 657
    - Giro Jeugdwerk Nu, 1980; 658
    - Giro 53-249, 1980; 659
    - JN giro adm. 60-207, 1980 en 1-32, 1985; 660
    - JN giro, 30-jan.-31 dec. 1979; 661
    - Giro JN nrs. 1-37, 1982; 662
    - Giro JN nrs. 38-235, 1982; 663
    - Diverse archieflijsten, brievenboeken, stencil/offset boeken e.d., 664
      Archieflijsten:
      NJG, 1961-1969
      NJG, 1970-1975
      NFJJ, 1976-?
      Brievenboeken:
      NJG, 1946-juni 1947
      NJG, 1960-1975
      Jeugdwerk NU, 1980-1985
      Registratie (Rubr.) boeken NJG/NFJJ:
      Bestuursnotulen, 1973-1979
      DB notulen, 1972-1979
      Raad van afgevaardigden Federatieraad, 1965-1979
      Stencil/Offsetboeken:
      NJG Stencils, 1960-1970
      NJG Offset, 1973-1975
      NFJJ Offset, 1976-1979
    - NJG, Notulen:, 665
      Bestuursvergaderingen, 1959-1962
      Registratielijst notulen bestuursvergaderingen, 1959
      Raad van Afgevaardigden, 1960
      Nieuwe statuten, 1963
      Bestuursvergaderingen en registratielijst, 1965-1968
      Raad van afgevaardigden, 1965-1968
      DB vergaderingen en andere vergaderstukken, 1967-1968
    - NJG, Notulen:, 666
      Registratie bestuursvergaderingen, 1969-1971
      Bestuursvergaderingen, 1969-1970
      DB vergaderingen, 1969-1970
      Raad van afgevaardigden, 1969-1970
      Vergadermapjes bestuursvergaderingen, 1969-1970
    - NJG/NFJJ Notulen:, 667
      NJG, Bestuursvergaderingen, 1971-1975
      NJG, DB vergaderingen, 1971-1974
      NJG, Raad van afgevaardigden, 1971-1975
      NFJJ, Bestuursvergaderingen, 1975-1979
      NFJJ, DB vergaderingen, 1975-1979
      Verslagen vergaderingen Commissie Reorganisatie, 1975
      NFJJ, Federatieraad, 1975-1979
      NFJJ, Ledenvergaderingen, 1979
    - Archief, 1960; 668-670
      - Bestanddeel 1, 668
      - Bestanddeel 2, 669
      - Bestanddeel 3, 670
    - Archief, 1961; 671-684
      - Bestanddeel 1, 671
      - Bestanddeel 2, 672
      - Bestanddeel 3, 673
      - Bestanddeel 4, 674
      - Bestanddeel 5, 675
      - Bestanddeel 6, 676
      - Bestanddeel 7, 677
      - Bestanddeel 8, 678
      - Bestanddeel 9, 679
      - Bestanddeel 10, 680
      - Bestanddeel 11, 681
      - Bestanddeel 12, 682
      - Bestanddeel 13, 683
      - Bestanddeel 14, 684
    - Archief, 1962; 685-701
      - Bestanddeel 1, 685
      - Bestanddeel 2, 686
      - Bestanddeel 3, 687
      - Bestanddeel 4, 688
      - Bestanddeel 5, 689
      - Bestanddeel 6, 690
      - Bestanddeel 7, 691
      - Bestanddeel 8, 692
      - Bestanddeel 9, 693
      - Bestanddeel 10, 694
      - Bestanddeel 11, 695
      - Bestanddeel 12, 696
      - Bestanddeel 13, 697
      - Bestanddeel 14, 698
      - Bestanddeel 15, 699
      - Bestanddeel 16, 700
      - Bestanddeel 17, 701
    - Archief, 1963; 702-714
      - Bestanddeel 1, 702
      - Bestanddeel 2, 703
      - Bestanddeel 3, 704
      - Bestanddeel 4, 705
      - Bestanddeel 5, 706
      - Bestanddeel 6, 707
      - Bestanddeel 7, 708
      - Bestanddeel 8, 709
      - Bestanddeel 9, 710
      - Bestanddeel 10, 711
      - Bestanddeel 11, 712
      - Bestanddeel 12, 713
      - Bestanddeel 13, 714
    - Archief, 1964; 715-728
      - Bestanddeel 1, 715
      - Bestanddeel 2, 716
      - Bestanddeel 3, 717
      - Bestanddeel 4, 718
      - Bestanddeel 5, 719
      - Bestanddeel 6, 720
      - Bestanddeel 7, 721
      - Bestanddeel 8, 722
      - Bestanddeel 9, 723
      - Bestanddeel 10, 724
      - Bestanddeel 11, 725
      - Bestanddeel 12, 726
      - Bestanddeel 13, 727
      - Bestanddeel 14, 728
    - Archief, 1965; 729-751
      - Bestanddeel 1, 729
      - Bestanddeel 2, 730
      - Bestanddeel 3, 731
      - Bestanddeel 4, 732
      - Bestanddeel 5, 733
      - Bestanddeel 6, 734
      - Bestanddeel 7, 735
      - Bestanddeel 8, 736
      - Bestanddeel 9, 737
      - Bestanddeel 10, 738
      - Bestanddeel 11, 739
      - Bestanddeel 12, 740
      - Bestanddeel 13, 741
      - Bestanddeel 14, 742
      - Bestanddeel 15, 743
      - Bestanddeel 16, 744
      - Bestanddeel 17, 745
      - Bestanddeel 18, 746
      - Bestanddeel 19, 747
      - Bestanddeel 20, 748
      - Bestanddeel 21, 749
      - Bestanddeel 22, 750
      - Bestanddeel 23, 751
    - Archief, 1966; 752-763
      - Bestanddeel 1, 752
      - Bestanddeel 2, 753
      - Bestanddeel 3, 754
      - Bestanddeel 4, 755
      - Bestanddeel 5, 756
      - Bestanddeel 6, 757
      - Bestanddeel 7, 758
      - Bestanddeel 8, 759
      - Bestanddeel 9, 760
      - Bestanddeel 10, 761
      - Bestanddeel 11, 762
      - Bestanddeel 12, 763
    - Archief, 1967; 764-783
      - Bestanddeel 1, 764
      - Bestanddeel 2, 765
      - Bestanddeel 3, 766
      - Bestanddeel 4, 767
      - Bestanddeel 5, 768
      - Bestanddeel 6, 769
      - Bestanddeel 7, 770
      - Bestanddeel 8, 771
      - Bestanddeel 9, 772
      - Bestanddeel 10, 773
      - Bestanddeel 11, 774
      - Bestanddeel 12, 775
      - Bestanddeel 13, 776
      - Bestanddeel 14, 777
      - Bestanddeel 15, 778
      - Bestanddeel 16, 779
      - Bestanddeel 17, 780
      - Bestanddeel 18, 781
      - Bestanddeel 19, 782
      - Bestanddeel 20, 783
    - Archief, 1968; 784-806
      - Bestanddeel 1, 784
      - Bestanddeel 2, 785
      - Bestanddeel 3, 786
      - Bestanddeel 4, 787
      - Bestanddeel 5, 788
      - Bestanddeel 6, 789
      - Bestanddeel 7, 790
      - Bestanddeel 8, 791
      - Bestanddeel 9, 792
      - Bestanddeel 10, 793
      - Bestanddeel 11, 794
      - Bestanddeel 12, 795
      - Bestanddeel 13, 796
      - Bestanddeel 14, 797
      - Bestanddeel 15, 798
      - Bestanddeel 16, 799
      - Bestanddeel 17, 800
      - Bestanddeel 18, 801
      - Bestanddeel 19, 802
      - Bestanddeel 20, 803
      - Bestanddeel 21, 804
      - Bestanddeel 22, 805
      - Bestanddeel 23, 806
    - Archief, 1969; 807-832
      - Bestanddeel 1, 807
      - Bestanddeel 2, 808
      - Bestanddeel 3, 809
      - Bestanddeel 4, 810
      - Bestanddeel 5, 811
      - Bestanddeel 6, 812
      - Bestanddeel 7, 813
      - Bestanddeel 8, 814
      - Bestanddeel 9, 815
      - Bestanddeel 10, 816
      - Bestanddeel 11, 817
      - Bestanddeel 12, 818
      - Bestanddeel 13, 819
      - Bestanddeel 14, 820
      - Bestanddeel 15, 821
      - Bestanddeel 16, 822
      - Bestanddeel 17, 823
      - Bestanddeel 18, 824
      - Bestanddeel 19, 825
      - Bestanddeel 20, 826
      - Bestanddeel 21, 827
      - Bestanddeel 22, 828
      - Bestanddeel 23, 829
      - Bestanddeel 24, 830
      - Bestanddeel 25, 831
      - Bestanddeel 26, 832
    - Jeugdzorg, 1964-1969; 833-846
      - Bestanddeel 1, 833
      - Bestanddeel 2, 834
      - Bestanddeel 3, 835
      - Bestanddeel 4, 836
      - Bestanddeel 5, 837
      - Bestanddeel 6, 838
      - Bestanddeel 7, 839
      - Bestanddeel 8, 840
      - Bestanddeel 9, 841
      - Bestanddeel 10, 842
      - Bestanddeel 11, 843
      - Bestanddeel 12, 844
      - Bestanddeel 13, 845
      - Bestanddeel 14, 846
    - Archief, 1955-1960; 847-885
      - Bestanddeel 1, 847
      - Bestanddeel 2, 848
      - Bestanddeel 3, 849
      - Bestanddeel 4, 850
      - Bestanddeel 5, 851
      - Bestanddeel 6, 852
      - Bestanddeel 7, 853
      - Bestanddeel 8, 854
      - Bestanddeel 9, 855
      - Bestanddeel 10, 856
      - Bestanddeel 11, 857
      - Bestanddeel 12, 858
      - Bestanddeel 13, 859
      - Bestanddeel 14, 860
      - Bestanddeel 15, 861
      - Bestanddeel 16, 862
      - Bestanddeel 17, 863
      - Bestanddeel 18, 864
      - Bestanddeel 19, 865
      - Bestanddeel 20, 866
      - Bestanddeel 21, 867
      - Bestanddeel 22, 868
      - Bestanddeel 23, 869
      - Bestanddeel 24, 870
      - Bestanddeel 25, 871
      - Bestanddeel 26, 872
      - Bestanddeel 27, 873
      - Bestanddeel 28, 874
      - Bestanddeel 29, 875
      - Bestanddeel 30, 876
      - Bestanddeel 31, 877
      - Bestanddeel 32, 878
      - Bestanddeel 33, 879
      - Bestanddeel 34, 880
      - Bestanddeel 35, 881
      - Bestanddeel 36, 882
      - Bestanddeel 37, 883
      - Bestanddeel 38, 884
      - Bestanddeel 39, 885
    - Verzamelmappen, 1955-1965; 886-899
      - Bestanddeel 1, 886
      - Bestanddeel 2, 887
      - Bestanddeel 3, 888
      - Bestanddeel 4, 889
      - Bestanddeel 5, 890
      - Bestanddeel 6, 891
      - Bestanddeel 7, 892
      - Bestanddeel 8, 893
      - Bestanddeel 9, 894
      - Bestanddeel 10, 895
      - Bestanddeel 11, 896
      - Bestanddeel 12, 897
      - Bestanddeel 13, 898
      - Bestanddeel 14, 899
    - Boekhouding, 1970-1974; 900-904
      - Bestanddeel 1, 900
      - Bestanddeel 2, 901
      - Bestanddeel 3, 902
      - Bestanddeel 4, 903
      - Bestanddeel 5, 904
    - Grootboek, 1978-1982; 905-906
      - Bestanddeel 1, 905
      - Bestanddeel 2, 906
    - Financiële/Jaarverslagen, z.j; 907-908
      - Bestanddeel 1, 907
      - Bestanddeel 2, 908
    - Memoriaal, 1978-1980; 909
    - Amrobank, 1983; 910
    - Kas, 1981; 911
    - Salarissen, 1981; 912
    - Kas, NFJJ, 1980; 913
    - Kas, NFJJ, 1980; 914
    - Projecten Intern, Jongeren Jaar, 1985; 915
    - Jaarrekeningen, 1984; 916
    - Jaarrekeningen, 1983; 917
  - Rest. archief NFJJ
    De NFJJ bestond tot 28 februari 1989. Haar rechtsopvolger is de LOVJ, ingeschreven in de Kamer van Koophandel te Utrecht.
    Hierin treft u gegevens aan over de periode 1982-1988.
  - Financiële administratie NFJJ, 1982-1986
    - Salaris en personeelsgegevens van oud medewerkers NJG/NFJJ, A-F, voor, 1982; 918
    - Begroting en maximale vaststelling 1984-1986 van LOVJ en overige organisaties, 919
    - Salarisgegevens oudmedewerkers NJG/NFJJ G-Q t/m, 1984; 920
    - Personeelsmap t/m, 1985; 921
    - Salaris en pensioengegevens oud medewerkers NJG/NFJJ R-Z, t/m, 1984; 922
    - Map met statuten huishoudelije reglementen en arbeidsvoorwaarden, 923
  - Financiële administratie NFJJ, 1984-1987
    - Salarisstroken, 1984; 924
    - Salarisoverzichten gamma, 1984; 925
    - Jaarrekening, 1985; 926
    - Exploitatiesubsidie, 1984-1985; 927
    - NFJJ, voorraad, 1987; 928
    - NFJJ, voorraad, 1988; 929
  - Financiële administratie, 1986
    - giro, 1986; 930-933; 4 Mappen
      - Bestanddeel 1, 930
      - Bestanddeel 2, 931
      - Bestanddeel 3, 932
      - Bestanddeel 4, 933
    - amro, 1986; 934-935; 2 Mappen
      - Bestanddeel 1, 934
      - Bestanddeel 2, 935
  - Financiële administratie, 1986 en personeelsgegevens
    - amro, 1986, subsidieindicatie leden LOVJ en overigen, 1987; 936-937; 2 Mappen
      - Bestanddeel 1, 936
      - Bestanddeel 2, 937
    - Kas, 1986; 938
    - personeelsbestand vanaf, 1986; 939-940; 2 Mappen
      - Bestanddeel 1, 939
      - Bestanddeel 2, 940
    - Personeelsgegevens ca. 1986, PGGM voor 1986 en uitdraai Gamma 1981, proefperiode, 1981, 1986; 941
  - Diversen
    - salarisoverzichten Gamma, 1986; 942-943; 2 Mappen
      - Bestanddeel 1, 942
      - Bestanddeel 2, 943
    - brieven, 1986; 944-945; 2 Mappen
      - Bestanddeel 1, 944
      - Bestanddeel 2, 945
    - Begroting, 1986; 946
    - Kas, 1987; 947
    - Nota's NFJJ, 1987; 948
    - Kamperen op mil. terreinen, 1986; 949
  - Financiële administratie, 1987-1988 en diversen
    - Salaris uitdraai Gamma, 1987; 950
    - Salarisstrookjes, 1987; 951
    - Brieven, 1987; 952
    - Kamperen op milit. terreinen, 1987; 953
    - Salaris uitdraai, Gamma, 1988; 954
  - Diversen, 1985-1989
    - Projecten T-10, tieners aktief en Giro T-10, 1986-1988; 955
    - projecten NFJJ/LAST, 956-957; 2 Mappen
      - Bestanddeel 1, 956
      - Bestanddeel 2, 957
    - Salarismutaties, 1985-1988; 958
    - Offset, jan.1980-dec.1984; 959
    - Brievenboek, 1976-1987; 960
    - Proefnummerlijst, 1985; 961
    - Inventarislijst, NFJJ, 962
    - 3 Doorschrijfkasboeken, 1980-1983; 963; 3 delen
    - Schriften zendingen, 1982-1987; 964
    - Honoraria onkosten jeugdwerk NU, 1983-1985; 965
    - Ennia verzekering, 966
    - Bureau voor statistiek, 967
  - Notulen, Waardepapieren
    - Historische waardepapieren NFJJ, 1916-1978; 968
  - NFJJ archief, 1986-1988
    - Nota's NFJJ, Amro, Giro's, ledenadministratie, met diverse verzekeningen contributies kunstleen gelukstelegrammen, 1988; 969-970; ca. 15 mapjes
      - Bestanddeel 1, 969
      - Bestanddeel 2, 970
    - Memoriaal, 1985-1988; 971
    - Map jaarrekening, 1986; 972
    - Map jaarrekening, 1987; 973
      De PGGM deelnemersadministratie vanaf 1986 is nog bij de LOVJ gebleven
    - Financiële overzichten NFJJ en computeruitdraai, 1984; 974
    - Rijksbegrotingen, 1955-1964; 975-976
      - Bestanddeel 1, 975
      - Bestanddeel 2, 976
    - Dokumentatie internationaal jaar van de rechten van de mens, 1968; 977
    - Circulaires WVC i.v.m. subsidie, 1983; 978
    - Kamperen op militaire terreinen, 1978-1982; 979
    - Uitkering/Gelukstelegrammen, 1975-1981; 980
    - Giro's, 1984; 981
      Opzegging abonnementen, 1981
    - Diverse financiële mappen, 1978-1982 (Th.B); 982
    - Jaarrekeningen, 1980-1982; 983
    - Diverse Stukken, 984
      Algemeen, (vijfdaagse werkweek)
      Adviescommissie van de beroepenvoorlichting
      Jeugd en Arbeid, Jeugdstatuut persoonsvorming
      Bedrijfskampen voor personeelskinderen
      Nat. Raad Welzijn Militairen en thuisfronten
      Sportbonden
      NOC/NSF
    - Diverse Stukken, 985
      Pool kampeerterreinen
      Ned. kampeerraad Orkava
      Kampeerafd. ANWB
      Staatsbosbeheer en Ned. Heide Mij
      Zomerkampen Jeugdorganisaties
      Instituut natuurbescherming: educatie
      Nat. Park De Kennemer Duinen
      Kamperen op militaire oefenterreinen
      Algemeen, Jeugdtoerisme Jeugdhotel
      Butlin-Camps
    - Diverse financiële stukken, 1981-1982; 986
    - Diverse financiële administratie, 1981-1985; 987
    - NJG, commentaar op Cower-rapport, 1967; 988
    - Diverse Stukken, 989
      Correspondentie pensioencentrale t/m 1966
      Salarisgegevens, 1993
      Stichting taalproblemen
    - Way conferentie, 1962; 990
    - Diverse administratie:, 991
      Correspondentie, WV-M 1980-1983
      Correspondentie, PGGM 1976-1982
      Contributies, 1977-1982
      Inventarislijst t/m 1979
    - Oude mappen betreffende Sectie Jeugdzorg (zie ook doos 44), 992
    - Diverse Stukken, 993
      Algemeen (betr. Staatsburgerlijke vorming) (zie ook doos 53)
      C.C.K.P. (zie ook doos 78)
      Raad voor Jeugdvorming (zie ook doos 83)
      Viering bevrijdingsdag (zie ook doos 90-91)
    - Oude financiële overzichten/personeelsgegevens etc., 1971-1972; 994
    - Giro's, 1983; 995
    - Giro's, 1983 (vervolg); 996
    - Grootboekoverzichten, 1986; 997
    - Grootboekoverzichten, 1987; 998
    - Diverse Stukken, 999
      Proef Saldi balans, 1985-1986
      Periode overzichten, 1987 (2e halfjaar)
    - Diverse Stukken, 1000
      Journaaloverzichten, 1986-1987
      Rekeningschema's, 1986-1987
      Periode overzichten, 1987 (1e halfjaar)
      Informatie/Bedrijfsrekening, 1986
    - Overzichten Grootboekmutaties vanaf, 1984; 1001
  - Tijdschriften
    - Diverse Stukken, 1002
      Ce Pe J info, 1986-1987
      Criterium, 1986-1987
      Daniël, 1987
      M 3, 1987
      Mivo's, 1986-1987
      08/16, 1984
      PC 163, 1985
      Aansteker, 1987
      Ons Kontakt, 1987
    - Diverse Stukken, 1003
      Aktie, 1987
      ADW, 1986
      Amoeba, 1987
      Belhamel, 1987
      Binder, 1987
      Bouwstof, 1987-1988
      Bijblijven, 1987
    - Diverse Stukken, 1004
      3 K, 1985-1986
      Fibula, 1987
      Idee, 1987
      KSC info, 1987
      Inclusief, 1987
      Jeugd, 1987
      JKV, 1986
      Kernjournaal, 1987
      kinderklap, 1987
      Kombij, 1987
      lelijk Eendje, 1987
    - Diverse Stukken, 1005
      oorschelp, 1987
      opweg, 1987
      Plataan, 1986
      Programma Suggesties (tips), 1987
      Rode Kruis, 1987
      Koerier, 1987
      Rotonde, 1985
      Scouting, 1987
      Sola Fide, 1987
      Stip, 1987
      Tosti, 1987
      Trias, 1987
      Voetnoot, 1987
      Trekker, 1987
      Waag, 1987
  - Tijdschriften, jeugdorganisties, en enig los ander materiaal uit het NJG archief
    - Diverse Stukken, 1006
      1. Gespreksbijeenkomsten, 14 jaar en ouder Uitg. bureau Alg. Jeugdzielszorg Aartsbisdom, 1966, plastik ordner
      2. Dokumentatie Jeugdzorg, uitg. van ? 1956-1957, plastik ordner
    - Diverse Stukken, 1007
      3. Kadervorming LCGJ, 1968-1972, plastik ordner
      4. Jeugdouderlingencursus LCGJ, 1968-1969, plastik ordner
      5. Materiaal voor mentoren, 1968
      Kursus ouder besturen bond voor GJO, 1968
      Kursus bijbelstudie, 1968-1969 in plastik ordner
      6. Instruktie kadervorming GOV Centrum voor Ger. Jeugdwerk, Huis ter Heide, 1967-1968, plastik ordner
      7. Rapport Deputaten Kerk en Jeugd aan de Gen Synode van Haarlem, 1972, plastik ordner
      8. Referaten, 1960, conferentie EHO, plastik ordner
    - Diverse Stukken, 1008
      9. Grote wollen vlag, wit met oranje cirkel (NJG)
    - Diverse Stukken, 1009
      10. Filmstoken, 10 jaar NJG, 1955
      11.je, met dia serie van de NJG over het club en buurthuiswerk: 'leven en laten leven'
      12 Wandbord met inscriptie de NJG aangeboden bij het 20 jarig bestaan door het Deutschen Nationalkomitee für Internationale Jugendarbeit
    - Diverse Stukken, 1010
      13.Jaarverslagen NJG
      14. Scriptie Plaatselijke Jeugdraden, uitg. NJG, 1972 Jan Gert Teule
      15. NJG rapport gezagsverhoudingen ouders minderjarige kinderen, 1970
      16. Vooronderzoek besluitvorming op scholen, uitg. NJG, 1973
      17. Informatiemap NJG congres De bezem door de leeftijdsgrenzen, 1970 tgv 25 jarig bestaan van de NJG
  - Tijdschriften jeugdorganisaties
    - Diverse Stukken, 1011
      Bulletin-Limburg, 1976-1980
      Bijblijven, 1977-1982
    - Diverse Stukken, 1012
      Blauwdruk, 1959-1960
      Blitzz, 1982
      CePeJ Info, 1982-1983
    - Diverse Stukken, 1013
      De Hamer, 1956-1960
      Fase 60, 1960-1970
      Kinderclubwerk, 1964-1971
    - Diverse Stukken, 1014
      Provo, 1966
      De Mergelwroeter, 1977-1983
    - Diverse Stukken, 1015
      Risiko, 1970-1974
    - Diverse Stukken, 1016
      Fibula, 1977-1979
      PJK info, 1977-1979
    - Diverse Stukken, 1017
      Nieuwsbrief NUSO, 1976-1982
    - Diverse Stukken, 1018
      Tot Hoger Peil, 1951-1958
      Jeugdpers MJR, 1948-1949
      Hap, 1973-1974
    - Diverse Stukken, 1019
      Jeugd ANVJ, 1971-1981
      Jeugd LCGJ, 1977-1982
    - Diverse Stukken, 1020
      Aktie (Youth for Christ), 1972-1983
    - Diverse Stukken, 1021
      Schering en inslag, 1952-1965
    - Diverse Stukken, 1022
      Kern en Keur, 1965-1985
      Handstand, 1981-1983
    - Diverse Stukken, 1023
      Passepartout, 1961-1975
    - Diverse Stukken, 1024
      Vorm, 1957-1961
    - Diverse Stukken, 1025
      Vorm, 1961-1966
    - Diverse Stukken, 1026
      World and Youth, 1971-1978
    - Diverse Stukken, 1027
      Impuls, 1968-1983
    - Diverse Stukken, 1028
      Tijdsein, 1971-1976
      Internations, (1958), 1967-1968
    - Diverse Stukken, 1029
      Daniël, 1973-1979
    - Diverse Stukken, 1030
      Daniël, 1980-1981
    - Diverse Stukken, 1031
      Criterium, 1955-1976
    - Diverse Stukken, 1032
      Kernjournaal, 1972-1976
      Ameuba, 1979-1980
      Overdwars, 1972-1974
    - Diverse Stukken, 1033
      onderweg, 1978
      Ons Inziens, 1981-1983